臺灣高等法院臺中分院刑事判決
109年度上訴字第1348號
上  訴  人
即  被  告  張建華



選任辯護人  李嘉耿律師
            劉錦勳律師
            賴鴻鳴律師
上列上訴人因毒品危害防制條例案件，不服臺灣臺中地方法院10
8年度訴字第2781號中華民國109年4月15日第一審判決（起訴案
號：臺灣臺中地方檢察署108年度偵字第24074號），提起上訴，
本院判決如下：
    主  文
原判決撤銷。
張建華犯持有第二級毒品純質淨重二十公克以上罪，處有期徒刑
壹年貳月。扣案如附表編號1至19所示之物，均沒收銷燬之；扣
案如附表編號20所示之物沒收。
    犯罪事實
一、張建華明知甲基安非他命係屬毒品危害防制條例第2條第2項
    第2款所列管之第二級毒品，不得非法持有，竟猶基於持有
    甲基安非他命純質淨重20公克以上之犯意，於不詳時地以不
    詳方式取得如附表編號1至19所示之甲基安非他命後，將之
    藏放在車牌號碼0000-00號自用小客車後行李箱而持有之。
    嗣於民國108年9月3日17時15分許，為警持搜索票前往張建
    華位在臺中市○○區○○路000巷00號租屋處及停放在該處之上
    開自用小客車執行搜索，當場扣得如附表所示之物，始循線
    查悉上情。
二、案經南投縣政府警察局報告臺灣臺中地方檢察署檢察官偵查
    起訴。
　　理  由
一、證據能力部分：
  ㈠按刑事訴訟法第159條之5立法意旨，在於確認當事人對於傳
    聞證據有處分權，得放棄反對詰問權，同意或擬制同意傳聞
    證據可作為證據，屬於證據傳聞性之解除行為，如法院認為
    適當，不論該傳聞證據是否具備刑事訴訟法第159條之1至第
    159條之4所定情形，均容許作為證據，不以未具備刑事訴訟
    法第159條之1至第159條之4所定情形為前提。此揆諸「若當
    事人於審判程序表明同意該等傳聞證據可作為證據，基於證
    據資料愈豐富，愈有助於真實發見之理念，此時，法院自可
    承認該傳聞證據之證據能力」立法意旨，係採擴大適用之立
    場。蓋不論是否第159條之1至第159條之4所定情形，抑或當
    事人之同意，均係傳聞之例外，俱得為證據，僅因我國尚非
    採徹底之當事人進行主義，故而附加「適當性」之限制而已
    ，可知其適用並不以「不符前4條之規定」為要件。惟如符
    合第159條之1第1項規定之要件而已得為證據者，不宜贅依
    第159條之5之規定認定有證據能力（最高法院104年2月10日
    104年度第3次刑事庭會議決議要旨參照）。經查，以下本案
    所引用被告以外之人於審判外之言詞或書面陳述，均經本院
    於審理時當庭直接提示而為合法調查，檢察官、被告及選任
    辯護人皆表示沒有意見，復未於言詞辯論終結前爭執其證據
    能力或聲明異議，且被告、選任辯護人於準備期日時亦表明
    對證據能力沒有意見，本院審酌前開證據作成或取得狀況，
    均無非法或不當取證之情事，亦無顯不可信情況，故認為適
    當而皆得作為證據。是前開證據，依刑事訴訟法第159條之5
    規定，均具有證據能力。
  ㈡除法律另有規定外，實施刑事訴訟程序之公務員因違背法定
    程序取得之證據，其有無證據能力之認定，應審酌人權保障
    及公共利益之均衡維護，刑事訴訟法第158條之4定有明文。
    本案所引用之非供述證據，並無證據證明係實施刑事訴訟程
    序之公務員違背法定程序所取得，且檢察官、被告及選任辯
    護人均未表示無證據能力，自應認皆具有證據能力。
二、認定犯罪事實所憑之證據及理由：
  ㈠訊據被告對於上開持有甲基安非他命純質淨重20公克以上之
　　事實，於偵查、原審、本院準備程序及審理中均坦承不諱，
    於本院供認：我承認原審判決的持有二級毒品純重20公克以
    上，我不是為了販賣才持有這些毒品等語，並有原審法院10
    8年度聲搜字第1340號搜索票、南投縣政府警察局刑事警察
    大隊搜索扣押筆錄、扣押物品目錄表、扣押物品收據、搜索
    暨扣案物照片、南投縣政府警察局刑事警察大隊查獲施用（
    持有）毒品案件經過情形紀錄表、南投縣政府警察局刑事警
    察大隊職務報告暨附件手機擷圖、南投縣政府警察局職務報
    告暨附件監視器位置圖及錄影畫面翻拍照片、衛生福利部草
    屯療養院草療鑑字第Z000000000號快速篩查報告、車號0000
    -00號自用小客車車輛詳細資料報表、衛生福利部草屯療養
    院108年9月4日草療鑑字第1080900023號及108年9月6日草療
    鑑字第1080900024號鑑驗書暨扣案毒品照片、內政部警政署
    刑事警察局108年10月9日刑紋字第1080090119號鑑定書、南
    投縣政府警察局刑案現場勘察報告等在卷可稽（見偵卷第59
    、61至77、107、137、159至203、215、217至241、243至27
    5、325至331、333至339、409至413、421至435頁），復有
    扣案如附表所示之物得資佐證。
　㈡起訴書雖謂被告張建華所為應構成毒品危害防制條例第5條第
    2項之意圖販賣而持有第二級毒品罪嫌。惟此迭經被告否認
    ，抗辯稱：我沒有販賣毒品的意思，只是單純持有甲基安非
    他命等語。經查：
　⒈按行為人持有毒品並未賣出即遭查獲之情形，其持有之毒品
    ，是否基於販賣營利之意思而販入，或雖初始非基於販賣營
    利意思而販入，然嗣後變更有此意，攸關應否成立販賣毒品
    、意圖販賣而持有毒品、甚或單純持有毒品罪責之判斷，事
    實審法院對於此項主觀意圖之有無，自應以積極之證據證明
    ，始為適法（最高法院99年度台上字第770號裁判意旨參照
    ）。而行為人持有毒品之原因非僅單一，所持有毒品之數量
    ，亦會受到上開動機之左右；又意圖販賣毒品之人，亦不以
    先持有數量較多之毒品為必要。從而，行為人持有毒品數量
    之多寡，與其主觀上有無販賣營利之意圖間，並無絕對關連
    ，仍應依其他積極證據認定之，此亦為98年5月20日修正毒
    品危害防制條例第11條，就持有第一級、第二級毒品達一定
    數量以上者，分別增列第3項、第4項之加重刑責規定原因之
    一。蓋持有一定數量以上之毒品，不當然等同於持有人即有
    販賣之意圖，惟為落實遏抑毒品犯罪之刑事政策，故就此部
    分之持有犯行予以加重，已昭顯持有多量毒品一節，尚不足
    以作為持有人具販賣意圖之佐證。
　⒉被告張建華固持有如附表編號1至19所示之第二級毒品甲基安
    非他命，然此情僅足以證明其持有毒品數量達上開加重刑責
    規定之要件，而本案既無證人指證被告有販賣毒品予他人之
    營利意圖，亦無監聽譯文或通聯紀錄可資證明其於持有該毒
    品之前、後曾有尋找買主之計畫或向他人兜售、接洽、詢問
    出售扣案毒品之情事、或其他足資認定被告意圖販毒牟利之
    證據，自難僅憑被告持有數量非微之扣案毒品一節，即推論
    其確有意圖販賣而持有毒品犯行。至被告為警查獲時，雖亦
    扣得電子磅秤、指針磅秤、分裝袋、湯匙、保鮮膜等物，惟
    業經被告否認係其所有，再者，持有前述電子磅秤等物品之
    可能原因甚多，用途亦不限於意圖販賣毒品所用，自無從執
    此即推認被告主觀上有販賣甲基安非他命之意圖。
　⒊公訴意旨另指稱被告曾將扣案之甲基安非他命交予徐姓男子
    進行脫色脫臭處理等語。然警方嗣查獲徐健宗係涉嫌販賣第
    一級毒品海洛因及無償轉讓甲基安非他命等罪嫌，並未查獲
    徐健宗涉有製造或加工甲基安非他命毒品等犯行，此有南投
    縣政府警察局108年12月19日投警刑偵二字第1080062503號
    函暨偵查報告、刑事案件移送書存卷足佐（見原審卷第157
    至167頁），堪認被告辯稱其只是詢問徐健宗能否脫色脫臭
    ，但徐健宗並未做任何處理等語，應屬非虛，準此，亦無證
    據足認被告有公訴意旨所稱將扣案甲基安非他命持往加工或
    進行加工之犯行。
　⒋基上，檢察官就被告意圖販賣而持有之舉證不足，此部分公
    訴意旨，不能證明。
　㈢至被告雖供稱扣案甲基安非他命係其女友黃宗渘於108年8月
    間購買後，因黃宗渘尚有毒品案件在法院審理中，怕再被查
    獲，遂交予被告保管，被告礙於感情因素未予拒絕，始與黃
    宗渘共同持有甲基安非他命，其有提供黃宗渘使用之車輛、
    住所位置、行動電話號碼等資料供檢警追查云云。惟被告所
    述甲基安非他命是黃宗渘向綽號「黑肉」的莊其璋買入後託
    其保管持有等節，業經黃宗渘於本院審理時以證人身分到庭
    否認，具結證稱：我不是被告的女朋友，108年沒有將甲基
    安非他命交給被告保管過，並沒有被告所稱108年將1公斤重
    的甲基安非他命交給被告保管這件事，我不知道莊其璋是誰
    等語（見本院卷一185至186頁）。再者，有關黃宗渘有無因
    交付本案甲基安非他命予被告而遭檢警偵查乙節，經本院函
    詢臺灣臺中地方檢察署及調閱黃宗渘經該署偵辦之相關毒品
    案件（108他5712號、109偵3619號、109偵24021號等）、黃
    宗渘之臺灣高等法院被告前案紀錄表，均查無黃宗渘或相關
    共犯、上手因持有或意圖販賣而持有本案甲基安非他命經起
    訴或判刑之相關資料，則被告所稱扣案毒品係黃宗渘交予其
    保管一事，僅屬其片面陳述，是否屬實，容有可疑。此外，
    復查無其他積極事證足以擔保被告此單方陳述之真實性，自
    難因此率認本案毒品確係黃宗渘購入後交予被告，進而與被
    告共同持有之。
　㈣綜上，本案事證明確，被告張建華前揭持有甲基安非他命純
    質淨重20公克以上犯行至堪認定，應依法論科。
三、論罪及法律適用：
  ㈠查本案被告行為後，毒品危害防制條例第11條雖於109年1月1
    5日修正公布，並自同年7月15日起生效施行，但與本案有關
    之第11條第4項規定並未修訂，自無新舊法比較之問題，先
    予敘明。
　㈡按甲基安非他命係毒品危害防制條例第2條第2項第2款所管制
    之第二級毒品，不得非法持有，核被告張建華所為，係犯毒
    品危害防制條例第11條第4項之持有第二級毒品純質淨重20
    公克以上罪。起訴書認被告張建華係涉犯毒品危害防制條例
    第5條第2項之意圖販賣而持有第二級毒品罪，且與黃姓女子
    論以共同正犯，均有未洽，已如前述，惟因基本社會事實同
    一，且經法院於審理時告知毒品危害防制條例第11條第4項
    之罪名，已保障其防禦權，爰依法變更起訴法條。
　㈢按毒品危害防制條例第17條第2項乃規定「犯第四條至第八條
    之罪於偵查及審判中均自白者，減輕其刑。」，而本案被告
    張建華所犯係毒品危害防制條例第11條第4項之持有第二級
    毒品純質淨重20公克以上罪，則其縱於偵查及審判中均自白
    犯行，然非屬上開毒品危害防制條例第17條第2項所定得以
    減刑之範圍，自無從依該規定減輕其刑，被告上訴請求依偵
    審自白減刑，尚屬無據。
　㈣本案不依毒品危害防制條例第17條第1項減輕其刑：
　⒈按毒品危害防制條例第17條第1項規定所稱之「供出毒品來源
    ，因而查獲其他正犯或共犯者」，係指犯罪行為人供出毒品
    來源之對向性正犯，或與其具有共同正犯、共犯（教唆犯、
    幫助犯）關係之毒品由來之人的相關資料，客觀上足使偵查
    犯罪之公務員得據以對之發動偵查，並因而破獲者；所謂「
    破獲」，乃指「確實查獲其人、其犯行」。又按毒品危害防
    制條例第17條第1項所稱「供出毒品來源」，依該條項文義
    及立法目的解釋，係指供出與其該次犯罪有關之「本案毒品
    來源」而言，須所供出之毒品來源，與其被訴之違反毒品危
    害防制條例犯行有直接關聯者，始得適用上開規定減免其刑
    。若被告所供出之毒品來源與其所犯之本案無關，而係另案
    犯罪之毒品來源，性質上僅屬對該上手涉犯其他毒品犯罪所
    為之告發，縱警方因而查獲他案之正犯或共犯，祇能就其所
    犯另案依上述規定減輕或免除其刑，尚不能就與其供出毒品
    來源無關之本案予以減輕或免除其刑。
　⒉被告固曾於本案查獲前之108年8月30日前往臺中市政府警察
    局刑事警察大隊檢舉綽號「黑肉」之莊其璋與綽號「小周」
    之周聖學販毒予黃宗渘，並提供相關資料予警方查緝，因而
    指稱莊其璋、周聖學為本案毒品上手云云。惟被告所持有之
    扣案甲基安非他命尚難認定係源自於黃宗渘，已如前述，縱
    臺中市政府警察局刑事警察大隊員警楊舜元於本院到庭證述
    有因被告檢舉黃宗渘向莊其璋、周聖學購買甲基安非他命，
    因而查獲莊其璋、周聖學等語（見本院卷二第96至99頁），
    並提出臺中市政府警察局刑事警察大隊109年7月23日中市警
    刑二字第1090023785號函文（記載因被告提供情資，而查緝
    莊其璋、周聖學運輸毒品、槍枝，見本院卷一第117頁），
    然本案既未認定扣案毒品係黃宗渘交付予被告共同持有，且
    依卷內資料顯示，查無任何關於莊其璋、周聖學該段期間販
    毒予被告之事證，則黃宗渘、莊其璋、周聖學即與本案無涉
    ，不論黃宗渘是否如被告所述曾向莊其璋、周聖學購毒，亦
    屬另案告發問題，自難認莊其璋、周聖學為本案毒品之上手
    。況徵諸被告檢舉莊其璋、周聖學之相關毒品、槍彈判決（
    本院109年度上訴字第2426號），通篇均與被告張建華本案
    持有甲基安非他命或黃宗渘無直接關聯，尚難認有何因被告
    供述來源而據以破獲上手或共犯之情形，自無毒品危害防制
    條例第17條第1項之適用。
　⒊選任辯護人雖以被告現正假釋中，於查獲前之108年8月30日
    即向臺中市警察局供出毒品來源是黃宗渘、莊其璋，並製作
    秘密證人檢舉筆錄，足見毒品確實來自黃宗渘，被告無持有
    毒品故意，是大義滅親檢舉，否則豈可能自陷於犯罪被查獲
    遭撤銷假釋云云。然被告長期配合臺中市政府警察局刑事警
    察大隊、内政部警政署刑事警察局第三大隊等單位查緝毒品
    上游，業據刑事準備及調查證據聲請狀載明（見本院卷一第
    95頁），且被告亦陳稱其有檢舉黃宗渘、莊其璋、周聖學（
    見本院卷一密封袋第5頁）、徐健宗（見原審卷第330頁）、
    劉ＯＯ（見原審卷第73至75頁）、绰號「小美」之吳漢威、綽
    號「小牛」之黃明鴻（見調閱之108他5712卷）等人，足見
    被告本即有配合員警提供情資，與其自身所涉本案持有毒品
    無關，尚難以被告檢舉黃宗渘、莊其璋、周聖學，即謂被告
    無犯罪故意而供出本案毒品來源。又選任辯護人固舉最高法
    院107年度台上字第2787號、109年度台上字第608及1893號
    等裁判，主張關於供出毒品上手減刑之規定，不以被告所指
    毒品來源之正犯或共犯經起訴及判決有罪確定為必要，即不
    可僅因該正犯或共犯尚未經起訴，逕認並未查獲等語。惟毒
    品交易之買賣雙方，乃具有對向性之關係，為避免毒品購買
    者圖邀減刑寬典而虛構毒品來源，或基於其他動機為虛偽陳
    述，甚或單純知覺、記憶、表述不清，而有偏差，自仍須調
    查其他補強證據，以確保其陳述與事實相符，本案經綜合前
    揭事證資料加以審酌，無從認定黃宗渘、莊其璋、周聖學是
    本案毒品來源，已屢如前述，自非前揭最高法院裁判所指情
    形，併此說明。
　㈤上訴理由狀雖請求依刑法第59條規定酌減其刑。然按犯罪之
    情狀顯可憫恕，認科以最低度刑仍嫌過重，得酌量減輕其刑
    ，刑法第59條定有明文。該條所謂「犯罪之情狀顯可憫恕」
    ，本係指審酌刑法第57條各款所列事項以及其他一切與犯罪
    有關之情狀之結果，認其犯罪足堪憫恕者而言，必須犯罪另
    有特殊之原因與環境等，因在客觀上顯然足以引起一般同情
    ，認為縱予宣告法定最低度刑猶嫌過重者，始有其適用。此
    所謂法定最低度刑，固包括法定最低本刑；惟遇有其他法定
    減輕之事由者，則應係指適用其他法定減輕事由減輕後之最
    低度刑而言。倘被告別有其他法定減輕事由者，應先適用法
    定減輕事由減輕其刑後，猶認其犯罪之情狀顯可憫恕，即使
    科以該減輕後之最低度刑仍嫌過重者，始得適用刑法第59條
    規定酌量減輕其刑（最高法院107年度台上字第2452號裁判
    意旨可參）。查毒品之危害，除戕害施用者之身心健康外，
    亦衍生家庭、社會治安問題，被告為本案持有毒品犯行時為
    智識正常之成年人，當知毒品對社會秩序及國民健康危害至
    深且鉅，並為法所明禁，竟仍為持有甲基安非他命之行為，
    且數量甚鉅，誠屬不當，自應予責難。本院綜觀被告之犯罪
    情狀及遍查全卷證據資料，實難認被告犯行客觀上有引起一
    般同情，或有何情輕法重之情事，自無適用刑法第59條規定
    減輕其刑之餘地。至被告所稱將因本案遭撤銷假釋入監執行
    所餘殘刑、家庭及工作狀況等等，終究與被告犯罪是否具特
    殊之原因與環境在客觀上足以引起一般人之同情、有無可憫
    恕之事由無涉，其以上開情詞希予適用刑法第59條規定酌減
    其刑，尚非可採。
四、本院撤銷改判之理由：
  ㈠原審法院認被告張建華罪證明確而予以論罪科刑，固非無見
    。然查，如前所述，本案無從認定扣案甲基安非他命係黃宗
    渘交予被告保管，原審誤認被告與黃宗渘共同持有毒品，而
    論以共同正犯，容有未洽。是以，被告上訴指摘原判決未依
    毒品危害防制條例第17條第1項及第2項、刑法第59條規定減
    輕其刑，依本判決前開理由欄四㈢、㈣、㈤所示，雖無理由，
    但原判決既有上開可議之處，自屬無可維持，應由本院予以
    撤銷改判。
  ㈡爰以行為人之責任為基礎，本院依刑法第57條各款情形，綜
    述如下：審酌被告前已有毒品案件之前案紀錄，有臺灣高等
    法院被告前案紀錄表在卷可佐，其明知甲基安非他命對人體
    身心健康戕害甚大，如任其氾濫、擴散，影響社會治安，危
    害非淺，政府因而嚴令禁絕甲基安非他命之吸食、持有或流
    通，詎被告竟持有第二級毒品純質淨重逾20公克，數量非微
    ，所為對社會治安實有相當之危害，應予非難；然念及被告
    於偵審均坦承犯行，態度良好，其檢舉告發他人販毒情事，
    雖不符合供出毒品來源減刑之規定，但有助檢警偵辦他案，
    並斟酌其犯罪之動機、手段，方法，及其自稱為國中畢業之
    教育智識程度、離婚、之前從事虱目魚養殖業、經濟勉持、
    家庭生活狀況（見原審卷第333頁）等一切情形，量處如主
    文第2項所示之刑，以示懲儆。被告雖請求科處6月以下有期
    徒刑之刑度，惟考量被告持有扣案毒品數量甚多，實難僅以
    其犯後態度良好，即獲邀輕刑。
  ㈢沒收：
  ⒈按查獲之第一、二級毒品及專供製造或施用第一、二級毒品
    之器具，不問屬於犯罪行為人與否，均沒收銷燬之，毒品危
    害防制條例第18條第1項前段定有明文。查扣案如附表編號1
    至19所示之物，經鑑定結果，均為第二級毒品甲基安非他命
    ，有衛生福利部草屯療養院108年9月4日草療鑑字第1080900
    023號、108年9月6日草療鑑字第1080900024號鑑驗書存卷足
    證（見偵24074卷第325至331、333至335頁），應依毒品危
    害防制條例第18條第1項前段規定，均沒收銷燬之。其包裝
    袋因難與毒品析離，且無析離之實益與必要，自應視同毒品
    之一部，一併宣告沒收銷燬。而鑑定用罄之毒品，既已滅失
    ，自毋庸再為沒收銷燬之宣告。
　⒉次按供犯罪所用、犯罪預備之物或犯罪所生之物，屬於犯罪
    行為人者，得沒收之，刑法第38條第2項前段定有明文。扣
    案如附表編號20之手機1支為被告所有，且用於本案持有毒
    品乙節，業據被告供明，爰依前開規定諭知沒收。
　⒊其餘扣案物品則無證據足認與被告本案犯行相關，均不予沒
    收，附此敘明。
據上論斷，應依刑事訴訟法第369條第1項前段、第364條、第299
條第1項前段，判決如主文。
本案經檢察官張凱傑提起公訴，檢察官張慧瓊到庭執行職務。
中    華    民    國    111   年    3     月    31    日
          刑事第五庭　　審判長法　官　鄭　永　玉
　　　　　　　　　　　　　　　法　官　許　文　碩
　　　　　　　　　　　　　　　法　官　周　莉　菁
以上正本證明與原本無異。
如不服本判決應於收受送達後20日內向本院提出上訴書狀，其未
敘述上訴之理由者，並得於提起上訴後20日內向本院補提理由書
（均須按他造當事人之人數附繕本）「切勿逕送上級法院」。因
疫情而遲誤不變期間，得向法院聲請回復原狀。

                              書記官  王  朔  姿
　　　　　　　　　　　　　　　 
中　　華　　民　　國　　111 　年　　3 　　月　　31　　日
附表：
編號 物品及數量 備註 1 安非他命1包（含包裝袋1個） 【檢品編號：B0000000（編號1）　    檢品外觀：白色結晶   送驗數量：240.45公克（淨重）   驗餘數量：239.37公克（淨重）   檢出結果：二級毒品安非他命】 1.採樣自檢品編號B0000000至B0000000號、B0000000至B0000000即附表編號1至15、18至19鑑驗結果：檢品編號：B0000000　檢品外觀：白色結晶送驗數量：722.5023公克（淨重）驗餘數量：714.4973公克（淨重）檢出結果：二級毒品安非他命純質淨重：715.2773公克 2.附表編號1至19檢驗前總淨重791.0403公克，總純質淨重783.1299公克 2 安非他命1包（含包裝袋1個） 【檢品編號：B0000000（編號2）　   檢品外觀：白色結晶   送驗數量：34.2545公克（淨重）   驗餘數量：33.7519公克（淨重）   檢出結果：二級毒品安非他命】  3 安非他命1包（含包裝袋1個） 【檢品編號：B0000000（編號3）　   檢品外觀：白色結晶   送驗數量：34.3468公克（淨重）   驗餘數量：33.8407公克（淨重）   檢出結果：二級毒品安非他命】  4 安非他命1包（含包裝袋1個） 【檢品編號：B0000000（編號4）　   檢品外觀：白色結晶   送驗數量：34.2436公克（淨重）   驗餘數量：33.1607公克（淨重）   檢出結果：二級毒品安非他命】  5 安非他命1包（含包裝袋1個） 【檢品編號：B0000000（編號5）　   檢品外觀：白色結晶   送驗數量：34.2729公克（淨重）   驗餘數量：33.9845公克（淨重）   檢出結果：二級毒品安非他命】  6 安非他命1包（含包裝袋1個） 【檢品編號：B0000000（編號6）　   檢品外觀：白色結晶   送驗數量：34.2628公克（淨重）   驗餘數量：33.6942公克（淨重）   檢出結果：二級毒品安非他命】  7 安非他命1包（含包裝袋1個） 【檢品編號：B0000000（編號7）　   檢品外觀：白色結晶   送驗數量：34.2333公克（淨重）   驗餘數量：33.6758公克（淨重）   檢出結果：二級毒品安非他命】  8 安非他命1包（含包裝袋1個） 【檢品編號：B0000000（編號8）　   檢品外觀：白色結晶   送驗數量：34.2366公克（淨重）   驗餘數量：33.7819公克（淨重）   檢出結果：二級毒品安非他命】  9 安非他命1包（含包裝袋1個） 【檢品編號：B0000000（編號9）　   檢品外觀：白色結晶   送驗數量：34.3113公克（淨重）   驗餘數量：33.0409公克（淨重）   檢出結果：二級毒品安非他命】  10 安非他命1包（含包裝袋1個） 【檢品編號：B0000000（編號10）　   檢品外觀：白色結晶   送驗數量：34.2644公克（淨重）   驗餘數量：33.9253公克（淨重）   檢出結果：二級毒品安非他命】  11 安非他命1包（含包裝袋1個） 【檢品編號：B0000000（編號11）　   檢品外觀：白色結晶   送驗數量：34.2560公克（淨重）   驗餘數量：33.8522公克（淨重）   檢出結果：二級毒品安非他命】  12 安非他命1包（含包裝袋1個） 【檢品編號：B0000000（編號12）　   檢品外觀：白色結晶   送驗數量：34.2811公克（淨重）   驗餘數量：33.9762公克（淨重）   檢出結果：二級毒品安非他命】  13 安非他命1包（含包裝袋1個） 【檢品編號：B0000000（編號13）　   檢品外觀：白色結晶   送驗數量：34.3270公克（淨重）   驗餘數量：33.9340公克（淨重）   檢出結果：二級毒品安非他命】  14 安非他命1包（含包裝袋1個） 【檢品編號：B0000000（編號14）　   檢品外觀：白色結晶   送驗數量：34.3152公克（淨重）   驗餘數量：33.9989公克（淨重）   檢出結果：二級毒品安非他命】  15 安非他命1包（含包裝袋1個） 【檢品編號：B0000000（編號15）　   檢品外觀：白色結晶   送驗數量：34.3488公克（淨重）   驗餘數量：33.7600公克（淨重）   檢出結果：二級毒品安非他命】  16 安非他命1包（含包裝袋1個） 【檢品編號：B0000000（編號16）　   檢品外觀：白色結晶   送驗數量：34.2725公克（淨重）   驗餘數量：33.5966公克（淨重）   檢出結果：二級毒品安非他命】 1.採樣自檢品編號B0000000至B0000000號即附表編號16至17鑑驗結果：檢品編號：B0000000　檢品外觀：白色結晶送驗數量：68.5380公克（淨重）驗餘數量：67.2292公克（淨重）檢出結果：二級毒品安非他命純質淨重：67.8526公克 2.附表編號1至19檢驗前總淨重791.0403公克，總純質淨重783.1299公克 3.同上 17 安非他命1包（含包裝袋1個） 【檢品編號：B0000000（編號17）　   檢品外觀：白色結晶   送驗數量：34.2655公克（淨重）   驗餘數量：33.6326公克（淨重）   檢出結果：二級毒品安非他命】  18 安非他命1包（含包裝袋1個） 【檢品編號：B0000000（編號18）　   檢品外觀：白色結晶   送驗數量：1.0578公克（淨重）   驗餘數量：0.9030公克（淨重）   檢出結果：二級毒品安非他命】 1.採樣自檢品編號B0000000至B0000000號、B0000000至B0000000即附表編號1至15、18至19鑑驗結果：檢品編號：B0000000　檢品外觀：白色結晶送驗數量：722.5023公克（淨重）驗餘數量：714.4973公克（淨重）檢出結果：二級毒品安非他命純質淨重：715.2773公克 2.附表編號1至19檢驗前總淨重791.0403公克，總純質淨重783.1299公克 3.同上 19 安非他命1包（含包裝袋1個） 【檢品編號：B0000000（編號19）　   檢品外觀：白色結晶   送驗數量：1.0402公克（淨重）   驗餘數量：0.8471公克（淨重）   檢出結果：二級毒品安非他命】  20 SAMSUNG廠牌手機（金色、IMEI：000000000000000/07、000000000000000/07）1支